# **数据的输入与创建**

## **数据创建**

### **向量**
        
概念：用于存储数值型、字符型或逻辑型数据的一维数组。

主要的类型有：

- **数值型数据**
```{r}
a <- c(1, 2, 5, 3, 6, -2, 4)  
a
```

- **复数型数据**
```{r}
b <- c(1+2i, 5+3i, 7+1i)   
b
```
- **字符型数据**
```{r}
c <- c("one", "two", "three")   
c
```
- **逻辑型数据**
```{r}
d <- c(TRUE, TRUE, TRUE)
d
```

**注意：**单个向量中的数据必须是相同的类型(数值型、字符型或逻辑型)。      
        
命名需要注意的事项：

- (1)变量名不能以数字开头，必须用英文字母开头，但是可以用数字结尾。

- (2)R区分大小写，因此Data和data两个对象名是不同的。

- (3)在为对象起名的时候，不能使用保留字，保留字主要包括:if，else， repeat，while，function， for
in，next， break，TRUE，FALSE，NULL，Inf，NaN，NA等。保留字主要涉及程序流程控制和特殊的变量类型等。

**创建重复的向量**

```{r}
rep(2:5, 2) # 等价于  rep(2:5, times = 2) 
rep(2:5, rep(2, 4))    
rep(1:3, times = 4, each = 2)  
paste(c("X","Y"), 1:10, sep = "-")  #不规则
rep(factor(LETTERS[1:3]), 5) 
```

**向量中元素的访问**：

```{r}
a <- c(1, 2, 5, 3, 6, -2, 4) 
#  向量 a 中第三个数据 
a[3]
#  向量 a 中第一、三、五个数据 
a[c(1, 3, 5)] 
#  向量 a 中第二到第六个数据 
a[2:6]    
#  向量 a 中数值大于 3 的所有数据 
a[a>3]
# 去掉第一个值 
a[-1]    
#  去掉前三个值 
a[-1:-3]

```



## **矩阵**

概念:一个二维数组

**创建一个 2×2 的矩阵 **
```{r}
matrix(1:4, nrow = 2, ncol = 2)    
```
**生成单位阵**：

```{r}
diag(3)   
```
**把矩阵给定一个名字**：

```{r}
mat1<-matrix(1:12,3,4, byrow=T)
mat1
mat2<-matrix(1:12,3,4, byrow=F)
mat2

mat3<-matrix(1:12,3,4)
mat3
```
这里mat1里面的“byrow=T”表示按照行来创建，mat2里面的“byrow=F”表示不按照行来创建。mat3与mat2是一样的，说明这个命令默认的参数就是“byrow=F”


**矩阵子集数据的提取**：

```{r}
x <- matrix(1:6, 2, 3) 
x[2,2]   # 第二行、第 2 列的元素 
x[2, ]  # 第二行的所有元素 
x[ ,2]   # 第 2 列的所有元素 
x[2, c(2, 3)]  # 第二行中第 2、3 列的元素 
```

## **数据框**
使用函数 data.frame( )创建数据框： 
**mydata <- data.frame(col1, col2, col3, …) **
其中的列向量 col1, col2, col3,…可以是任何数据类型。

```{r}
patientID <- c(1, 2, 3, 4) 
age <- c(25, 34, 28, 52) 
diabetes <- c("Type1", "Type2", "Type1", "Type1") 
status <- c("Poor", "Improved", "Excellent", "Poor") 
patientdata <- data.frame(patientID, age, diabetes, status) 
patientdata

patientdata[1:2] #  第 1、2 列的所有元素 
patientdata$age    #    "$"符合用于选取一个指定的变量。 

patientdata[["age"]]

```

## **列表**
R 数据类型中最为复杂的一种数据结构。
列表就是包含任何类型的对象，可以是若干向量、矩阵、数据框，甚至其他列表的组合。
通过函数 list( )来创建： 
    **mylist <- list(object1, object2, …) **
         其中的对象 object1, object2, …，可以是向量、矩阵、数据框或列表的任何一种结构。

创建列表:
```{r}
g <- "My First List" 
g
h <- c(25, 26, 18, 39) 
h
j <- matrix(1:10, nrow = 5) 
j
k <- c("one", "two", "three")
k
mylist <- list(title = g, ages = h, j, k)
mylist 

```

#### **因子**
概念：是一种向量对象，它给自己的组件指定了一个离散的分类(分组)，它的组件由其他等长的向量组成。
用函数 factor( )创建一个因子，levels 按序(字母序或数值序)排列


为 province 创建因子 
```{r}
province <- c("四川", "湖南", "江苏", "四川", "四川", "四川", "湖南", "江苏", "湖南", "江苏")  
pf <- factor(province)    #  创建 province 的因子 pf 
pf 
```

## **数据输入**

### **键盘输入**

```{r,eval=FALSE}
mydata <- data.frame(age = numeric(0),                       
                    gender = character(0), weight = numeric(0) ) 
mydata <- edit(mydata)    #  输入或修改 mydata 中的数据

mydata

```


### **csv文件**


```{r,eval=FALSE}
mydata2 <- read.table( file = "D:/dbh.csv", header = T, sep = "," ) 
mydata3 <- read.csv( file = "D:/dbh.csv", header = T) 

```

### **网络中读取表格或CSV文件**。


```{r,eval=FALSE}
tbl<-read.csv("http://www.example.com/download/data.csv")
tbl2<-read.table("ftp://ftp.example.com/download/data.txt")
```

### **导入Excel数据**


```{r,eval=FALSE}
library(RODBC)
channel <- odbcConnectExcel( "d:/test.xls" )
mydata <- sqlFetch( channel, "Sheet1" )

channel2 <- odbcConnectExcel2007( "d:/test.xlsx" )
mydata2 <- sqlFetch( channel, "Sheet1" )

```

### **导入SAS数据**


```{r,eval=FALSE}
library(RODBC)
library(foreign)
mydata <- read.sas( "d:/test.ssd" )
library(Hmisc)
data <- sas.get( "D:/test.ssd" )

```

### **导入SPSS数据**


```{r,eval=FALSE}
library(foreign)
mydata <- read.spss( "d:/test.sav" )
```



## **数据存储**

创建待用数据：
```{r}

df<-data.frame(obs = c(1, 2, 3), treat = c("A", "B", "A"), weight = c(2.3, NA, 9))
df

```

### **write.table() 保存为txt文件**


```{r,eval=FALSE}

write.table( df , file = "D:/Rdata/fg.txt", row.names = F, quote = F )


```

### **write.csv() 保存为CSV文件**


```{r,eval=FALSE}

write.csv( df , file = "D:/Rdata/fg.csv" )


```

### **save() 保存为R格式文件**


```{r,eval=FALSE}

save( df , file = "D:/Rdata/fg.Rdata" )

```


## **数据的操作**

### **变量创建与删除**

```{r}
mydata <- data.frame( x1 = c(2, 2, 6, 4), 
				x2 = c(3, 4, 2, 8) )
mydata
#  方法一
mydata$sum <- mydata$x1 + mydata$x2
mydata
mydata$mean <- (mydata$x1 + mydata$x2)/2
mydata
#  方法二
mydata <- transform(     mydata,
			              sum = x1 + x2,
			              mean = (x1 + x2)/2 )
mydata

# 变量的删除
mydata$mean <- NULL 
mydata

```
### **变量重命名**

```{r}


df <- mydata

# 第一种方法：调用编辑器重命名
fix(df)
df
# 第二种方法：使用函数 names( )重命名
names(df)
names(df)[1:2] <- c("A", "B")
df


```



### **缺失值**

- 缺失值：NA (Not Available，不可用)
- 不可能出现的值：NaN(Not a Number，非数值)
- 函数 is.na()可检测缺失值是否存在。

```{r}
x <- c(1:3, 5,7, NA, 9)
sum(x) #  结果为 NA
sum( x, na.rm = T ) #  结果为 27

```


### **数据类型转化**

```{r}
Rep <- c( 1:6 )           #    Rep 赋值
is.numeric(Rep)        #  数值型判断：真
is.factor(Rep)            #  因子判断：假
Rep <- as.factor(Rep)     #  转换为因子
is.factor(Rep)            #  因子判断：真

```


### **数据排序**

- R 自带的 order(  )函数
- plyr 程序包的 arrange(  )函数



```{r}
df <- data.frame (id = 1:4,
weight = c(20, 27, 24, 22),
size = c("small", "large", "medium", "large"))

# R 自带的 order( )函数
df[order(df$weight), ]
df[order(df$size,df$weight), ]
df[order(df$size,-df$weight), ]

# plyr 包的 arrange( )函数
library(plyr)
arrange(df, weight)
arrange(df, size, weight)
arrange(df, size, -weight)


```


### **数据合并**

- **列合并**

```{r}
#  创建数据框 dataA
dataA <- read.table( header = T, text = '
storyid title
1 lions
2 tigers
3 bears
')
#  创建数据框 dataB
dataB <- read.table( header = T, text = '
subject storyid rating
1 1 6.7
1 2 4.5
2 2 3.3
2 1 5.2
')

#  合并数据框 dataA, dataB
merge(dataA, dataB, "storyid")

```

- **行合并**

 total <- rbind(dataA, dataB)
         注意：dataA 与 dataB 需含有一样的变量，但排列的顺序可以不同。

```{r}
dfA <- data.frame( Subject = c(1, 1, 2, 2), Response = c("X", "X", "X", "X") )
dfA
dfB <- data.frame( Subject = c(1, 2, 3), Response = c("Z", "Y", "Z") )
dfB
df <- rbind(dfA, dfB)
df
dfA$Coder <- "A"
dfB$Coder <- "B"
df <- rbind(dfA, dfB)
df
```

### **数据探索**
```{r}
dim(iris)      	 #  数据集的维度，有多少行多少列？
names(iris)    #  数据有哪些列？
str(iris)        	 #  数据的结构如何？
iris[1:5, ]      	 #  查看数据的前 5 行
head(iris)      #  查看数据的前 6 行
tail(iris)      	 #  查看数据的最后 6 行
```
