# 随机变量的数字特征

|   在开始之前，我们需要设定随机数字，用于后续的一些计算。这里用到的是sample(x,size,replace = FALSE)，例如：

```{r}
x<-sample(10,100,replace = TRUE)
y<-sample(10.101,replace = TRUE)
x
table(x)
```


## 集中趋势的度量

### 众数
众数表示一组数据中出现次数最多的那个数字。在这里我们需要安装一个prettyR的软件包，之所以这么麻烦，是因为众数的英文单词“mode”在R里面有特定含义，没办法直接使用。


```{r,eval=TRUE}
get_Mode<-function(x){
     fre_x<-table(x) # 计算x中每个数字出现的频率，并保存在fre_x名字中。
     Number_X <- as.numeric(names(table(x))) # 查看x中的组成成员并保存在Number_x中
     Number_X[fre_x == max(fre_x)] # 匹配组员中 出现频率最高的那个。
}
get_Mode(x)
```

### 中位数

中位数的求解中，R使用的是函数median(x)

```{r}

median(x)
median(y)

```
而实际应用中，我们也可以自己动手编写自定义函数来完成想要的计算，在下面的函数中，sort()函数给x进行排序，decreasing = FALSE是为了限定它不是以降序来进行排列。length（x）是为了计算x包含了多少个数据，x[0.5 \times n]选择$\frac{n}{2}$位置上的x值，x[0.5\times n +1 ]选择$\frac{n}{2}+1$位置上的x值.

```{r}
Get_Median<-function(x){
     x<-sort(x,decreasing = FALSE)
     n <- length(x)
     if (n %% 2 == 0){
          Median <- (x[0.5*n]+x[0.5*n+1])/2
     }
     else {
          Median <- x[0.5*n]
     }
     return(Median)
}

Get_Median(x)
Get_Median(y)

```



### 四分位数
R中有专门求解四分位数的函数quantile(x,c(数据比例1，数据比例2，数据比例3，...)),也可以用summary()函数，也可以直接作图显示boxplot().

```{r}
quantile(x,c(0,0.25,0.35,0.5,0.75,1))
quantile(y,c(0,0.25,0.35,0.5,0.75,1))

summary(x)

summary(y)

boxplot(x)

```
当然我们也可以手动的去编写这些函数。在这里，设定pro.Lev参数，这个参数是为了设定位置的，Rat计算的是排序后的具体位置，floor(Rat)是选取的是小于Rat的最大整数，ceiling（rat)选择的是大于Rat的最小整数。总的来说就是选择Rat两侧的整数。


```{r}
Get_Quantile<-function(x,pro.Lev){
     x<-sort(x,decreasing = FALSE)
     n <- length(x)
     Rat <- pro.Lev*(n+1)
     Quantile <- x[floor(Rat)] + (x[ceiling(Rat)]-x[floor(Rat)])*(Rat-floor(Rat))
     return(Quantile)
}

Get_Quantile(x,0.25)

```


### 均值

包含空值的向量需要进行额外的处理。y[!is.na(y)]中，!是“非，不是”的意思，!is.na(y)表示不是空值的Y的位置，y[!is.na(y)]选择的就是不是空值的y的所有值。

```{r}
mean(x)
y<-c(1:10,NA)
y
mean(y)
mean(y[!is.na(y)])

length(y)
length(y[!is.na(y)])

```

因此，我们在用mean函数的时候，有时候是需要判断的，就是这个向量里到底有没有空值。当然第二种是通用的形式，但是这样做也有风险，那就是空值占据一个数字的位置，我们这样处理，就把数据缩短了。

这时候，我们完全可以自定义函数，函数代码如下。在这个函数里设置了条件语句，目的是为了排出掉空的值,这样这个函数既可以计算包含了空值（NA)的向量，也可以计算不包含空值的向量。sum(is.na(x)) > 0 表示空值的数量是大于0的。

```{r}
Get_Mean<-function(x,na.rm = FALSE ){
     if (sum(is.na(x)) > 0){
          Mean <- sum(x[!is.na(x)])/length(x[!is.na(x)])
     } else {
          Mean <- sum(x)/length(x)
     }
     return(Mean)
}

Get_Mean(x)
Get_Mean(y)
```


## 离散趋势的度量

### 极差

有一个函数能够直接显示数据的范围，那就是range(),返回的是一组数据的最大值和最小值，我们只需要稍微变动一下，就能够直接求解极差了

```{r}
range(x)
range(x)[2]-range(x)[1]
range(y)
```

但是数据里一旦有空值，这个函数就没那么好用了，需要做一些变动

```{r}
range(y)
range(y[!is.na(y)])
range(y[!is.na(y)])[2]-range(y[!is.na(y)])[1]
```


求最大值的函数max()和求最小值的函数min()都无法对NA这样的空值进行处理，因此，不能直接用max(x)-min(x)来求极差，因此我们利用条件语句进行了如下的判断，然后再求解：

```{r}
Get_Range <-function(x){
     if (sum(is.na(x)) > 0){
          Range <- max(x[!is.na(x)])-min(x[!is.na(x)])
     } else {
          Range <- max(x)-min(x)
     }
     return(Range)
}

Get_Range(x)
Get_Range(y)
```


### 四分位差


我们可以直接用四分位函数来求解：

```{r}
quantile(x,0.75)-quantile(x,0.25)

```

```{r}
Get_Quantile_Range<-function(x,pro.Lev1, pro.Lev2){
     x<-sort(x,decreasing = FALSE)
     n <- length(x)
     Rat1 <- pro.Lev1*(n+1)
     Quantile1 <- x[floor(Rat1)] + (x[ceiling(Rat1)]-x[floor(Rat1)])*(Rat1-floor(Rat1))
     Rat2 <- pro.Lev2*(n+1)
     Quantile2 <- x[floor(Rat2)] + (x[ceiling(Rat2)]-x[floor(Rat2)])*(Rat2-floor(Rat2))
     if (pro.Lev1 < pro.Lev2) {
          Quantile_Range <- Quantile2 - Quantile1
     }
     else{
          Quantile_Range <- Quantile1 - Quantile2
     }
     return(Quantile_Range)
}

Get_Quantile_Range(x,0.25,0.75)

Get_Quantile_Range(x,0.75,0.25)
```


### 平均差

```{r}
x
mean(x)

x-mean(x)

abs(x-mean(x))


sum(abs(x-mean(x)))

sum(abs(x-mean(x)))/length(x)

```


### 标准差

```{r}

sd(x)


```
自定义函数来求解的话：

样本和总体的方差、标准差求解：

```{r}
Sample_SD<-function(x){
     Var<-sum((x-mean(x))^2)/(length(x)-1)
     Sd <- Var^(0.5)
     cat("样本的方差是：",Var) 
     cat("\n")
     cat("样本的标准差是：",Sd)
}
Sample_SD(x)

PoPulation_SD<-function(x){
     Var<-sum((x-mean(x))^2)/length(x)
     Sd <- Var^(0.5)
     cat("总体的方差是：",Var) 
     cat("\n")
     cat("总体的标准差是：",Sd)
}
PoPulation_SD(x)

```


### 数据的标准化


```{r}

(x - mean(x))/sd(x)


```



## 协方差与相关系数


### 协方差

```{r}
x<-sample(10,10,replace = TRUE)
y <- rnorm(10,mean = 0, sd = 1)
cov(x,y)

```


### 相关系数

```{r}
cor(x,y, method = "pearson")
```


## 数据整合输出

这里用到了tidyverse包，并且使用了管道通信符"%>%",表示的是把x这个数据直接传输到后面进行运算。
```{r,eval=TRUE}
library(tidyverse)
Stat_data = x %>% list(sum = sum(x),
                            Lower.Qua = quantile(x,probs = c(0.25)),
                            upper.Qua = quantile(x,probs = c(0.75)),
                            min = min(x),
                            max = max(x),
                            mean = mean(x),
                            median = median(x))
Stat_data

```


