# 随机变量及其概率分布

R语言内有专门的函数来处理概率及其分布函数：

- d = 概率密度函数(density)，即离散型随机变量中的P(X=x)和连续型随机变量函数中的f(x)
- p = 分布函数(distriution function), 即F(x)，根据x值求累计概率，例如已知a,求P(x≤a)=?
- q = 分位数函数(quantile function) 是分布函数的反面，利用一致概率，求累计概率对应的x位点，已知P(x≤a)，求a=?
- r = 生成随机数(random),例如rnorm(50,m = 10,sd=1)生成均值10，标准差为1的50个值。

所有的分布也对应有相应的语言

- 二项分布 = binom
- 泊松分布 = pois
- 均匀分布 = unif
- 正态分布 = norm
- t分布    = t
- $\chi^2$分布 = chisq
- F分布    = f

两者相互组合，就能够得到其相应的值。例如：


## 二项分布

其命令形式是：
```{r,eval=FALSE}
dbinom(x, size, prob)
```

某人正在打保龄球，他击倒所有球的概率是0.3，如果投掷10次，利用R语言求响应的概率：


1. 投掷10次，只有1次击倒所有球的概率：

```{r}
dbinom(1,10,0.3)
```

这里的d指的就是概率密度函数P(x)。

2. 如果求x≤3时的概率，则用：

```{r}
pbinom(3,10,0.3)
```

如果画它的概率密度图，则用下列的命令：

```{r}
# 生成x数值序列，从-3到3，生成100个数值：
x <- seq(0,100,1)
x

# d表示概率密度函数，binom表示二项分布，因此dbinom生成的是每个x值所对应的二项分布的p(x)值：
y <- dbinom(x,100,0.3)

# 对以上两项内容进行作图显示：
plot(x,y,ylab="P(x)")
```

## 泊松分布

其命令形式是：
```{r,eval=FALSE}
dpois(x, lambda)
```


```{r}
# 生成x数值序列，从-3到3，生成100个数值：
x <- seq(0,20,1)
x


# d表示概率密度函数，pois表示泊松分布，因此dpois生成的是每个x值所对应的的p(x)值：
y <- dpois(x,lambda =  4)

# 对以上两项内容进行作图显示：
plot(x,y,ylab="P(x)")
```

## 均匀分布

其命令形式是：
```{r,eval=FALSE}
dunif(x, min = , max = )
```


```{r}
# 生成x数值序列，从-3到3，生成100个数值：
x <- seq(0,20,0.1)
x


# d表示概率密度函数，unif表示均匀分布，因此dunif生成的是每个x值所对应的p(x)值：
y <- dunif(x,min = 5, max = 15)

# 对以上两项内容进行作图显示：
plot(x,y,ylab="P(x)")
```

## 正态分布

其命令形式是：
```{r,eval=FALSE}
dnorm(x)
```
此时做的是标准正态分布，即默认为N(0,1)

计算x < 1.95的概率：
```{r}
pnorm(1.95)
```
计算P = 0.975所对应的x的位点：

```{r}
qnorm(0.975)
```

rnorm(50,m = 10,sd=1)生成均值10，标准差为1的50个值

```{r}
rnorm(50, m = 10,sd=1)
```


```{r}
# 生成x数值序列，从-3到3，生成100个数值：
x <- pretty(c(-3,3),100)
x

# d表示概率密度函数，norm表示正态分布，因此dnorm生成的是每个x值所对应的正态分布的f(x)值：
y <- dnorm(x)

# 对以上两项内容进行作图显示：
plot(x,y)
```

## t分布

其命令形式是：
```{r,eval=FALSE}
dt(x,df,ncp,log = FALSE)
pt(q,df,ncp,lower.tail = TRUE,log.p = FALSE)
qt(p,df,ncp,lower.tail = TRUE,log.p = FALSE)
rt(n,df,ncp)
```
这里面的参数含义是：

- x: x的取值
- p： 概率的取值
- df: t分布的自由度
- ncp: 非中心参数$\delta$,如果忽略，那么t分布就是中心对称的
- log.p：逻辑值，如果为TRUE，那么概率P是以log(P)的形式给定的；
- lower.tail: 逻辑值，如果未TRUE，那么概率展示的是P[X ≤ x].

举例：

```{r}
# 利用rt随机生成t值
rt(n = 100, df = 10)

# 做t的概率密度函数图
x <- seq(-10, 10, 0.1)
y <- dt(x,df = 10)
plot(x,y)

# 利用x值计算对应的t的累计概率
pt(1,df = 10)
pt(1, df = 10, lower.tail = FALSE)

# 利用累计概率，计算对应的x的值
qt(0.95, df = 10)

```

## $\chi^2$分布

其命令形式是：
```{r,eval=FALSE}
dchisq(x,df,ncp = 0,log = FALSE)
pchisq(q,df,ncp = 0,lower.tail = TRUE,log.p = FALSE)
qchisq(p,df,ncp = 0,lower.tail = TRUE,log.p = FALSE)
rchisq(n,df,ncp = 0)
```
这里面的参数含义是：

- x: x的取值
- p： 概率的取值
- df: 卡方分布的自由度
- ncp: 非中心参数$\delta$,如果忽略，那么卡方分布就是中心对称的
- log.p：逻辑值，如果为TRUE，那么概率P是以log(P)的形式给定的；
- lower.tail: 逻辑值，如果未TRUE，那么概率展示的是P[X ≤ x].

举例：

```{r}
# 生成随机卡方值
rchisq(n = 100, df = 10, ncp = 0)

# 做卡方分布的概率密度函数图
x <- seq(0, 30, 0.1)
y <- dchisq(x,df = 10)
plot(x,y)

# 利用x值计算对应的卡方的累计概率
pchisq(1,df = 10)
pchisq(1, df = 10, lower.tail = FALSE)

# 利用累计概率，计算对应的x的值
qchisq(0.95, df = 10)

```



## F 分布

其命令形式是：
```{r,eval=FALSE}
df(x,df1,df2,ncp = 0,log = FALSE)
pf(q,df1,df2,ncp = 0,lower.tail = TRUE,log.p = FALSE)
qf(p,df1,df2,ncp = 0,lower.tail = TRUE,log.p = FALSE)
rf(n,df1,df2,ncp = 0)
```
这里面的参数含义是：

- x: x的取值
- p： 概率的取值
- df1,df2: F分布的两个自由度
- ncp: 非中心参数$\delta$,如果忽略，那么F分布就是中心对称的
- log.p：逻辑值，如果为TRUE，那么概率P是以log(P)的形式给定的；
- lower.tail: 逻辑值，如果未TRUE，那么概率展示的是P[X ≤ x].

举例：

```{r}
# 生成随机F值
rf(n = 100, df1 = 1, df2 = 10, ncp = 0)

# 做F分布的概率密度函数图
x <- seq(0, 30, 0.1)
y <- df(x,df1 = 1, df2 = 10)
plot(x,y)

# 利用x值计算对应的F的累计概率
pf(1,df1 = 1, df2 = 10)
pf(1, df1 = 1, df2 = 10, lower.tail = FALSE)

# 利用累计概率，计算对应的x的值
qf(0.95, df1 = 1, df2 = 10)

```

