# 假设检验



## z.test


```{r,eval=FALSE}
z.test(
     x,
     y = NULL,
     alternative = "two.sided",
     mu = 0,
     sigma.x = NULL,
     sigma.y = NULL,
     conf.level = 0.95
     )
```

x: 数字向量; NAs 和 Infs 可以包含，但是会被移除.

y：数字向量; NAs 和 Infs 可以包含，但是会被移除.

alternative：定义使用双侧检验“two.sided",还是单侧检验”great"和"less".

mu 设定的均值

sigma.x:设定的x的标准差

sigma.y：设定的Y的标准差

conf.level：设定显著性水平

举例：

```{r}
x <- rnorm(12)
BSDA::z.test(x,sigma.x=1)
```


```{r}
x <- c(7.8, 6.6, 6.5, 7.4, 7.3, 7., 6.4, 7.1, 6.7, 7.6, 6.8)
y <- c(4.5, 5.4, 6.1, 6.1, 5.4, 5., 4.1, 5.5)
BSDA::z.test(x, sigma.x=0.5, y, sigma.y=0.5, mu=2)
```

```{r}
x <- c(7.8, 6.6, 6.5, 7.4, 7.3, 7., 6.4, 7.1, 6.7, 7.6, 6.8)
y <- c(4.5, 5.4, 6.1, 6.1, 5.4, 5., 4.1, 5.5)
BSDA::z.test(x, sigma.x=0.5, y, sigma.y=0.5, conf.level=0.90)
```

## t.test
```{r,eval=FALSE}
t.test(x, y = NULL,
       alternative = c("two.sided", "less", "greater"),
       mu = 0, paired = FALSE, var.equal = FALSE,
       conf.level = 0.95, ...)
```



## pairwise.t.test

```{r,eval=FALSE}
pairwise.t.test(x, g, p.adjust.method = p.adjust.methods,
                pool.sd = !paired, paired = FALSE,
                alternative = c("two.sided", "less", "greater"),
                ...)
```

g:分组变量或者因子

p.adjust.method：用什么方法来校正P值


```{r}
attach(airquality)
Month <- factor(Month, labels = month.abb[5:9])
pairwise.t.test(Ozone, Month)
pairwise.t.test(Ozone, Month, p.adjust.method = "bonf")
pairwise.t.test(Ozone, Month, pool.sd = FALSE)
detach()
```

## 二项分布的检验

在R语言中有专门针对二项分布的检验方程

```{r,eval=FALSE}
binom.test(x, n, p = 0.5,
           alternative = c("two.sided", "less", "greater"),
           conf.level = 0.95)
```
利用这个函数，我们可以直接完成二项分布的区间的检验：

```{r,eval=TRUE}
binom.test(2,20)

```
## 泊松分布的检验


```{r,eval=FALSE}
poisson.test(x, T = 1, r = 1,
    alternative = c("two.sided", "less", "greater"),
    conf.level = 0.95)
```

x : 事件数。长度为1或2的向量。

T : 事件计数的时基。长度为1或2的向量。

r : 假设利率或利率比率

alternative : 表示替代假设，并且必须是双面“，”较大“或”较小“。您可以只指定首字母。

conf.level : 返回的置信区间的置信水平。 


```{r,eval=TRUE}
poisson.test(40,100,r = 0.3,alternative = "greater")
```

## 单样本的非参数检验

```{r,eval=TRUE}
#单样本检测
#某电池厂商生产的电池中位数为140.
#现从新生产的电池中抽取20个测试。请问电池是否合格
x <- c(137,140,138.3,139,144.3,139.1,141.7,137.3,133.5,
       138.2,141.1,139.2,136.5,136.5,135.6,
       138,140.9,140.6,136.3,134.1)
wilcox.test(x,mu=140,alternative = "less",
            exact=F,correct=F,confi.int=T)
```


##  配对样本的非参数t检验

Wilcoxon符号秩检验 

当使用Wilcoxon符号秩检验时，需要满足三个条件：

* 观察变量为连续变量或有序分类变量。
* 观察变量可分为2组。
* 观测变量的数据结构为配对形式。


```{r,eval=TRUE}
#配对双样本检测。
#在农场中选择了10块农田，将每一块农田分成2小块，分别用不同的化肥种菜。
#请问化肥会不会提高蔬菜产量。
x <- c(459,367,303,392,310,342,421,446,430,412)
y <- c(414,306,321,443,281,301,353,391,405,390)
wilcox.test(x,y,alternative = "greater",var.equal = TRUE, paired = TRUE)
```

## 独立样本的非参数t经验

wilcoxon 秩和检验  

两样本秩和检验 ：假定第一个样本有m个观测值，第二个有n个观测值。把两个样本混合之后把这m+n个观测值升幂排序，记下每个观测值在混合排序下面的秩。之后分别把两个样本所得到的秩相加。记第一个样本观测值的秩的和为WX，而第二个样本秩的和为WY。这两个值可以互相推算，称为Wilcoxon统计量。

```{r,eval=TRUE}
#独立双样本检测
#10名非铅工人和10名铅工人的血铅值是否存在显著差异
x <- c(24,26,29,34,43,58,63,72,87,101)
y <- c(82,87,97,121,164,208,213)
wilcox.test(x,y,alternative="less", var.equal=FALSE)
```






