# 分类数据分析



## 二项分布的双样本检验

以下函数为双侧检验函数，如果进行单侧检验，P值的计算会发生变化，思考下，如何把单侧P值计算融合到下面函数中呢？
```{r}
Get.Z_test<-function(x1,n1,x2,n2){
        p1<-x1/n1
        p2<-x2/n2
        p<-(x1+x2)/(n1+n2)
        q<-1-p
        z<-((p1-p2)-(1/(2*n1)+1/(2*n2)))/sqrt(p*q*(1/n1+1/n2))
        if (z<0){
                p = 2*pnorm(z)
        }
        else {
          p = 2*(1-pnorm(z))      
        }
        if (p < 0.05){
                cat("结果显著，p的值为",p,sep = "")
        }
        else{
            cat("结果不显著，p的值为",p,sep = "")    
        }
}

Get.Z_test(683,3220,1498,10245)
```



## 卡方拟合优度检验

```{r,eval=FALSE}
chisq.test(x, y = NULL, correct = TRUE,
           p = rep(1/length(x), length(x)), rescale.p = FALSE,
           simulate.p.value = FALSE, B = 2000)
```

x:一个数向量或者矩阵，x或者y都可以是因子

y:一个数字向量，如果x是矩阵就会被忽略，如果x是因子，那么y应该是同等长度的因子。

correct:当计算2×2表格时，是否进行叶氏连续性修正。如果simulate.p.value = TRUE,那么这个修正不会进行。

P：一个与x长度一样的概率值向量，如果它的值是负的将会报错；

rescale.p: 一个逻辑值，如果为TRUE，那么p的值将会在必要的时候进行修正，使它的和为1，如果它是FALSE，且P的和不为1，将会报错

simulate.p.value： 一个逻辑值，用于定义是否需要使用蒙特卡罗模拟来计算P值。

B：蒙特卡罗模拟的次数




```{r}
M <- as.table(cbind(c(683,2537),c(1498,8747)))
dimnames(M)<-list(health = c("sick","health"),age<-c("Geq30","Leq29"))
M
Xsq<-chisq.test(M)
Xsq
Xsq$observed   # 观察值 (same as M)
Xsq$expected   # 预测值 under the null
Xsq$residuals  # 皮尔森残差
Xsq$stdres     # 标准化后的残差
```


## 列联表独立性检验
```{r}
file_path <- "http://www.sthda.com/sthda/RDoc/data/housetasks.txt"
housetasks <- read.delim(file_path, row.names = 1)
head(housetasks)
```

数据是一个列联表，其中包含13个家庭任务及其在这夫妇中的分布：
- 行是不同的任务
- 值是完成任务的频数
- 列的内容分别是：
     - 仅由妻子
     - 两者中任意人
     - 仅由丈夫
     - 两人共同完成
```{r}
chisq <- chisq.test(housetasks)
chisq
# 观察到的频数
chisq$observed
# 预期的频数
round(chisq$expected,2)
# 皮尔逊残差可以从函数chisq.test()的输出中提取：
round(chisq$residuals, 3)
```

## 二项分布


## Fisher 精准检验
```{r,,eval=FALSE}
fisher.test(x, y = NULL, workspace = 200000, hybrid = FALSE,
            hybridPars = c(expect = 5, percent = 80, Emin = 1),
            control = list(), or = 1, alternative = "two.sided",
            conf.int = TRUE, conf.level = 0.95,
            simulate.p.value = FALSE, B = 2000)
```
x:二维矩阵或者因子

y:因子，如果x为矩阵，忽略

alternative ： 备择假设是两侧检验(two sides),大于(greater)，小于（less）

conf.level: 置信水平，默认0.95

```{r}
c <- matrix(c(4,5,18,6),ncol = 2)
c
fisher.test(c,alternative = "less")
```

