# 方差分析

## 实验数据输入

通过手动输入的形式构建数据框： - feed：饲料种类； - weight_gain：鱼的增重。

实验数据如下：

```{r}
feed<-factor(rep(paste("A",1:4,sep=""),each=5))
weight_gain <-c(31.9,27.9,31.8,28.4,35.9,24.8,25.7,26.8,27.9,26.2,22.1,23.6,27.3,24.9,25.8,
                27.0,30.8,29.0,24.5,28.5)
FeedData<-data.frame(feed,weight_gain)
FeedData
```
求各个分组的均值

“%>%”是R语言中的管道操作符，代表把管道左侧的数据传到管道右侧。下面的例子处理的过程是： — 把feedData数据传到group_by命令中 - 利用group_by对数据分析分组处理，分组依据是feed（饲料种类） - 分好组的数据利用summarise计算每组的均值，并且把计算的均值命名为mean，在放回到数据中 - 新得到的数据命名为mean_Feeddata.


```{r}
library(tidyverse)
mean_Feeddata <- FeedData %>%
     group_by(feed)%>%
     summarise(mean = mean(weight_gain))
mean_Feeddata

```

## 绘制散点图

plot()命令绘制箱线图 points()命令添加红色的均值点；pch = 16定义的是点的形状为实心圆点，该值从1到21变动会绘制不同的点形状。 lines()命令绘制蓝色的均值折线。col定义点或者线的颜色。

```{r}
plot(weight_gain~feed,data = FeedData,main="饲料对于增重的影响",
     xlab="饲料种类",ylab="鱼的增重")
points(mean~feed,data = mean_Feeddata,pch=16,col="red")
lines(mean~feed,data = mean_Feeddata,col="blue")
```


## 前提条件的检验：

### 正态性检验



```{r}
shapiro.test(FeedData$weight_gain)
```

### 方差齐性检验


```{r}
bartlett.test(weight_gain~feed,data = FeedData)
```


## 提出问题

- 原假设H0：μ1=μ2=μ3=μ4
- 备择假设H1：μ1,μ2,μ3,μ4 不全相等。


## 计算总的均方和

其计算公式为：

$$
SST = \sum_{i=1}^k\sum_{j=1}^{n}(x_{ij}-\bar{\bar{x}})
$$
利用For循环先计算出每个值的离差平方SS，然后求和。

利用循环的方式，从第一个值开始算起，一直算到最后一个，让每个值都减去总体均值求平方。temp是临时把求出的平方装进去； SS<-c(SS,temp)命令：i每变动一次，数值位点移动一位，求该位点值与均值差的平方，然后把求出的平方放在SS这个向量末尾。

SST<-sum(SS)：对所有的平方求和，得到总体的平方和。





```{r}
SS <- c()
for (i in 1:length(FeedData$weight_gain)){
    temp <- (FeedData$weight_gain[i]-mean(FeedData$weight_gain))^2
    SS<-c(SS,temp)
}
SST<-sum(SS)
SST
```

## 计算组间平方和

其计算公式为：

$$
SSA = \sum_{i=1}^k\sum_{j=1}^{n}(\bar{x}_i-\bar{\bar{x}})
$$
unique()该命令是为了去除重复项，这样我们就把feed饲料种类中提取出了不重复的分类：A1、A2、A3、A4.

length(group)：计算饲料种类的数量；然后从1:4开始循环计算

以当i等于1距离：


- subset(FeedData,feed == group[1])：从数据FeedData中选择饲料种类为A1的全部鱼增重的值。group[1]代表选择group里面的第一个值。并把这5个值装入临时名字dat中。
- 对于A1里面的五个数据进行j从1:5的遍历.在dat中选取它的均值，就得到的是A1的均值，让改均值减去总体均值求平方，就得到了一个平方值，命名为temp —SS<-c(SS,temp)： 每循环一次， 就把每次的temp值装入到SS中。





```{r}
SS <- c()
group <-unique(FeedData$feed)
for (i in 1:length(group)){
     dat<-subset(FeedData,feed == group[i])
     for (j in 1:length(dat$weight_gain)){
        temp <-(mean(dat$weight_gain)-mean(FeedData$weight_gain))^2 
        SS<-c(SS,temp)
     }
}
SSA<-sum(SS)
SSA
```
## 计算组内平方和

其计算公式为：

$$
SSE = \sum_{i=1}^k\sum_{j=1}^{n}(x_{ij}-\bar{x}_i)
$$


这里仍然要进行分组处理，group的含义与上面SSA求解中的一样，唯一变化的是用该组的每个具体值-该组的均值。



```{r}
SS <- c()
for (i in 1:length(group)){
     dat<-subset(FeedData,feed == group[i])
     for (j in 1:length(dat$weight_gain)){
        temp <-(dat$weight_gain[j]-mean(dat$weight_gain))^2 
        SS<-c(SS,temp)
     }
}
SSE<-sum(SS)
SSE
```
## 计算均方

nrow(FeedData):是对FeedData数据的行计数，看该数据有多少行（不包括标题行）




```{r}
df_T <- nrow(FeedData)-1
df_T
df_A <- length(unique(FeedData$feed))-1
df_A
df_E <- nrow(FeedData)-length(unique(FeedData$feed))
df_E
MST <- SST/df_T
MST
MSA <- SSA/df_A
MSA
MSE <- SSE/df_E
MSE

```

## 计算F值，并计算相对应的P值

```{r}
# 计算F值和F的临界值
F = MSA/MSE
F_cri = qf(0.95,df1=df_A,df2 = df_E)

p <- 1-pf(F,df1=df_A,df2 = df_E)

if (F < F_cri){
     cat("F落在接受域，接受H0，该因子对结果无显著影响")
}else{
     cat("F落在拒绝域，拒绝H0，该因子对结果有显著影响,p = ",p,sep = '')
}
```

##  用R自带的方差分析公式进行分析

```{r}
aov(weight_gain~feed,data=FeedData) |> summary()
```


## 计算关系强度

```{r}
R2 <- SSA/SST
R2
```

## 多重比较LSD法

```{r}
data.1 <- expand.grid(1:3,2:4)[which(expand.grid(1:3,2:4)[,1] != expand.grid(1:3,2:4)[,2]),]

data.1

for (i in 1:nrow(data.1)){
     dif <- abs(mean_Feeddata$mean[data.1[i,1]]-mean_Feeddata$mean[data.1[i,2]])
     LSD <- qt(0.975,df = df_E)*sqrt(MSE*(1/5+1/5))
     if (dif > LSD){
          cat(data.1[i,1],"-",data.1[i,2],"差异显著",sep="")
          cat("",sep="\n")
     }else{
          cat(data.1[i,1],"-",data.1[i,2],"差异不显著",sep="")
          cat("",sep="\n")
     }
}

```


## 双因素方差分析

### 使用的数据：

NPK是氮磷钾影响植物产量的数据，内容如下：

```{r}
str(npk)

```
### 无交互作用的方差分析

```{r}
aov(yield ~ N + P + K, data = npk) |> summary()

```
### 8.14.3 有交互作用的方差分析

第一种形式：


```{r}
aov(yield ~ N * P * K, data = npk) |> summary()

```

第二种形式

我们手动的去设置交互项的内容，可以让交互项全部没有，也可以让交互项只保留其中一些。

```{r}
aov(yield ~ N + P + K + N:P + N:K + P:K + N:P:K, data = npk) |> summary()

```



